CURRÍCULUM VITAE

Nombre: Sandy Alvarez Pardo

Dirección Rodrigo de Araya, 3280, Depto 712, Ñuñoa, Santtiago.

 Teléfono
 +56 993875790

 Pasaporte
 L272909

 RUT
 26.162.868-6

Correo electrónico sandypardo24@gmail.com

Nacionalidad Cubano

Fecha de Nacimiento 23 de Octubre de 1989

Resumen Ejecutivo:

Licenciado en Educación Especialidad Informática con experiencia laboral de 9 años aproximadamente. Actualmente realizando un Diplomado en Ciberseguridad. Conocimiento y experiencia en Instalación de Servidores, Virtualización Promox-Vmware. Programación de equipos de conectividad (switchs & routers). Sistema de Bases de Datos SQL. Instalación y Reparación de Ordenadores. Soy una persona en constante búsqueda de conocimientos y desafíos profesionales. Estoy orientado a lograr objetivos y aportar a equipos de trabajo. Habilidades blandas.

Experiencia Laboral:

Empresa Redelcom S.A. La Red del Comercio 08/2021 – Actualidad

Ingeniero de Operaciones e Infraestructura. Responsable de gestionar el área de operaciones de Infraestructura TI asegurando el correcto funcionamiento de los sistemas y procesos de la empresa.

- Gestión y control sobre las BBDD (Mysql Server).
- Gestión sobre los sistemas operativos (Linux Debian) y la plataforma de nube AWS Cloud.
- Gestión de ambientes Web Server (apache, php), entornos productivos y preproductivos.
- Otros requerimientos e incidentes que se presenten en la infraestructura TI.

Empresa de CorreosChile 08/2018 - 08/21

Analista de Soporte Nivel 2. Responsable de soporte a Hardware y Software de la empresa orientadas a la continuidad operacional del negocio.

- Soporte a distintas unidades de negocio.
- Soporte de aplicaciones relevantes para el funcionamiento del negocio (Moneygram, Servipag, SISVE, Xcash, entre otros).
- Atender los requerimientos y los incidentes del área de Soporte Notebooks,
 Celulares, Impresoras, entre otros.

Empresa de Transporte de Combustibles

Cienfuegos. Refinería de Petróleo. Cienfuegos-Cuba.

01/2014 - 10/2017

Administrador de Redes Informáticas. Responsable del sistema de redes de la organización.

- Instalación, mantención y administración de servidores a nivel empresa.
- Instalación y mantención de redes cableadas e inalámbricas.
- Instalación y mantención de equipos de fibra óptica.
- Migración de servidores de Windows Server 2012 Datacenter R2 a Linux Debian.

Universidad de Ciencias "Dtor. Médicas Raúl Dorticós Torrado". Cuba. 08/2011 - 12/2013

Técnico Instalador de Equipos de Informática. Responsable de la reparación de Hardware v Software de la empresa.

- Conocimiento y soporte de aplicaciones de la Universidad.
- Atender los requerimientos y los incidentes del área de Soporte de manera eficiente.

Divisas - Cuba 01/2009 - 08/2011

Tiendas Recaudadoras de Administrador de Redes Informáticas. Responsable de la administración, mantención e instalación de servidores a nivel empresa.

Educación:

(2009-2014) Licenciado en Educación Especialidad Informática. Universidad de Ciencias Pedagógicas "Conrado Benítez García" Cienfuegos, Cuba.

Malla Curricular: Metodología de la investigación, Metodología de la enseñanza, Operaciones en Microcomputadoras, Redes, Lenguajes y Técnicas de Programación, Bases de Datos, Diseño de Aplicaciones Web, Tratamiento Gráfico, Multimedia, Español, Matemáticas, Historia, Idioma Extranjero (Inglés),

(2004-2007) Bachiller Técnico en Informática "Título de Oro". Instituto Politécnico de Informática "José Gregorio Martinez Medina" Cienfuegos, Cuba.

Malla Curricular: Operador de Microcomputadoras. Redes. Lenguaies y Técnicas de Programación, Bases de Datos, Diseño de Aplicaciones Web, Tratamiento Gráfico Informacional, Español, Matemáticas, Historia, Química, Física, Idioma Extranjero (Inglés).

Otros Cursos, Post-grados, Acciones de Capacitación o Preparación Recibidas.

- Diplomado en Cyberseguridad en progreso Universidad de Santiago de Chile USACH (Marzo de 2021)
 - Arquitectura Cloud
 - Programación en Python
 - Seguridad en Redes
 - Técnicas de Inteligencia de Amenazas para Ciberdefensa
- Curso Conducente F101 a (Fibra Optica). Centro Entrenamiento Tecnologico (METACOM) Noviembre 2020.
- Programa especializado de Google CloudCloud Architecture with Google Cloud (6 Cursos Coursera-Google) Enero-Mayo 2020
 - Google Cloud Platform Fundamentals: Core Infrastructure
 - Essential Google Cloud Infrastructure: Foundation
 - Essential Google Cloud Infrastructure: Core Services
 - Elastic Google Cloud Infrastructure: Scaling and Automation
 - Reliable Google Cloud Infrastructure: Design and Process
 - Preparing for the Google Cloud Professional Cloud Architect Exam
- Programa especializado de Google "Google IT Support" (5 Cursos Google) Enero-Abril 2020 Insignia IBM
 - **Technical Support Fundamentals**
 - The Bits and Bytes of Computer Networking
 - Operating Systems and You: Becoming a Power User
 - System Administration and IT Infrastructure Services
 - IT Security: Defense against the digital dark arts

- Administrador de Base de Datos (Servicio Nacional de Capacitación y Empleo, Sence) Abril 2020.
- Técnico en Informática (Ofimática) (Servicio Nacional de Capacitación y Empleo, Sence) Abril 2020.
- Administrador de Servidores (Servicio Nacional de Capacitación y Empleo, Sence) Mayo 2020
- Post-grado en Sistemas Operativos Joven Club de Computación y Electrónica. (2016-2017)
- Post-grado en Elementos de Hardware CAD Joven Club de Computación y Electrónica (2016)

Lenguajes:

Español Lengua Materna, Inglés Intermedio (Realizando Curso en Tronwell), Francés Básico.

<u>Capacidades</u> y <u>Aptitudes</u> Sociales.

Vivir y trabajar con otras personas en entornos multiculturales, en puestos donde la comunicación sea esencial y el trabajo en equipo sea un elemento esencial para el desempeño del trabajo, aptitudes adquiridas durante mi servicio militar activo.

<u>Capacidades</u> y <u>Aptitudes</u> <u>Técnicas.</u>

Administración de servidores de red, virtualización de servidores Promox-Vmware. Linux nivel medio. Asterisk, para telefonía VOIP. Programación de equipos de conectividad Routers, Switch L2, L3. Administración de sistemas de bases de datos SQL. Programación de equipos de radiocomunicaciones. Instalación de sistemas eléctricos (centrales de alarmas y cámaras de seguridad CCTV).

Instalación y reparación de ordenadores del tipo escritorio y portátiles y sus accesorios, instalación y montaje de redes de telefonía, informática y telecomunicaciones (cableado y fibra óptica). Medición de calidad fibra óptica OTDR, OLTS, Power Meter.

Eventos y Publicaciones

Multimedia para la Educación Primaria "Rita Suarez Del Villar". 1er lugar (Categoría Tecnológica).

VIII Forum de Ciencia, Tecnología y Medio Ambiente (CITMA Cuba) 24 de mayo de 2013